臺灣橋頭地方法院民事判決
111年度旗簡字第12號
原      告  良京實業股份有限公司

法定代理人  平川秀一郎

訴訟代理人  林良一  
            林郁婷  
            吳政諺  

被      告  韓素蘭  

上列當事人間請求清償債務事件，本院於民國111年5月31日言詞
辯論終結，判決如下：
    主      文
被告應給付原告新臺幣肆萬柒仟貳佰柒拾陸元，及自民國九十六
年十月一日起至民國一○四年八月三十一日止，按週年利率百分
之十九點七一；自民國一○四年九月一日起至清償日止，按週年
利率百分之十五計算之利息。
被告應給付原告新臺幣伍萬伍仟陸佰肆拾參元，及其中新臺幣肆
萬玖仟肆佰柒拾肆元，自民國九十六年十月一日起至民國一○四
年八月三十一日止，按週年利率百分之十八點二五；自民國一○
四年九月一日起至清償日止，按週年利率百分之十五計算之利息
。
訴訟費用新臺幣壹仟壹佰壹拾元由被告負擔。
本判決得假執行。但被告如以新臺幣壹拾萬貳仟玖佰壹拾玖元為
原告預供擔保後，免為假執行。
    事實及理由
一、原告主張：被告前向訴外人星展（台灣）商業銀行股份有限
    公司（原寶華商業銀行股份有限公司，下稱星展銀行）申請
    信用卡、現金卡使用，迄尚積欠新臺幣（下同）47,276元、
    55,643元（含本金49,474元、利息6,169元），及利息未清
    償，原告已受讓前揭債權，爰依消費借貸與債權讓與法律關
    係提起本訴。聲明：如主文第一、二項所示。
二、被告則以：伊對金額並無意見，惟現無能力清償等語，資為
    抗辯。聲明：原告之訴駁回。
三、本院得心證理由：原告主張業據提出申請書、債權讓與證明
    書、債權讓與公告、信用卡明細為證（本院卷第13至16、19
    至23、25至28、31至35、75至79頁），且有星展銀行函送之
    現金卡明細可稽（本院卷第87至91頁），並為被告不爭執，
    堪信原告主張為真。從而，原告請求如主文第一、二項所示
    ，洵屬有據。
四、綜上所述，原告依消費借貸與債權讓與法律關係，請求如主
    文第一、二項所示，為有理由，應予准許。
五、原告勝訴部分，係適用簡易程序所為被告敗訴之判決，應依
    民事訴訟法第389條第1項第3款規定，依職權宣告假執行。
    並依同法第392條第2項規定，依職權宣告被告如為原告預供
    擔保，免為假執行。
六、本件事證已臻明確，兩造其餘攻擊防禦方法及證據，核與判
    決結果不生影響，爰不一一論列，併此敘明。　　
七、訴訟費用負擔之依據：民事訴訟法第78條。　　　　
中　　華　　民　　國　　111 　年　　6 　　月　　13　　日
          　　　　旗山簡易庭  法　　　官  呂明龍
以上正本係照原本作成。
如不服本判決，應於送達後20日內，向本院提出上訴狀並表明上
訴理由，如於本判決宣示後送達前提起上訴者，應於判決送達後
20日內補提上訴理由書（須附繕本）。　　　　　　　　　
中　　華　　民　　國　　111 　年　　6 　　月　　13　　日
      　　　　　　　　　　　　書　記　官  陳秋燕